# 请教陈版关于内部销售运费是否需要重分类的问题

提问人：lisa2492967 时间：2019-04-22 14:54:55
A 公司是B公司的母公司，A公司销售商品给 B 公司，相关销售发生的运输费 A 公司计入销售费用中，A 公司做合并报表时 A 公司销售给B 公司的收入抵消了，该部分收入对应的运输费需要重分类进入营业成本吗？如果需要重分类，是否需要考虑未实现内部损益将未实现对外销售的部分转入存货成本？

回答人：chenyiwei
建议将此类与内部销售相关的运费在合并报表层面重分类到管理费用（除非与某一笔特定的已实现的对外销售直接对应），而不是营业成本。对未实现对外销售的部分所对应的内部交易相关运费，一般不建议增加合并报表层面的资产价值。